臺灣板橋地方法院刑事判決　　　　　　　 94年度訴字第376號
公　訴　人　臺灣板橋地方法院檢察署檢察官
被　　　告　甲○○
上列被告因違反毒品危害防制條例案件，經檢察官提起公訴（九
十四年度毒偵字第三三號），及移送併案審理（九十四年度核退
毒偵字第四００號），被告於準備程序進行中就被訴事實為有罪
之陳述，經告知簡式審判程序之旨，並聽取當事人之意見後，本
院裁定由受命法官獨任進行簡式審判程序，判決如下：
        主  文
甲○○連續施用第一級毒品，累犯，處有期徒刑拾月。
扣案如附表編號一、二所示之第一級毒品海洛因及第二級毒品安
非他命均沒收銷燬；扣案如附表編號一所示之吸食器壹組、如附
表編號二所示之燈泡壹個及斜口吸管支均沒收。
        事實及理由
一、犯罪事實：
    甲○○曾於民國八十八年間因竊盜案件，經臺灣基隆地方法
    院以八十八年度訴字第五九三號判決判處有期徒刑二年六月
    確定；又於八十九年間因竊盜案件，經臺灣花蓮地方法院以
    八十九年度易字第三七一號判決判處有期徒刑三月確定，上
    開二罪刑經法院裁定應執行有期徒刑二年八月；復於同年間
    因違反毒品危害防制條例案件，經臺灣基隆地方法院以八十
    九年度基簡字第九四九號判決判處有期徒刑六月確定，上開
    罪刑經合併執行，於九十二年十月二十九日縮短刑期假釋出
    監，於九十三年八月一日假釋保護管束縮刑期滿。又前因施
    用毒品案件，先後經臺灣基隆地方法院以八十八年度毒聲字
    第一九四０號、八十九年度毒聲字第四三一號裁定送觀察、
    勒戒後，均認無繼續施用毒品之傾向，由臺灣基隆地方法院
    檢察署檢察官分別於八十八年十月十一日以八十八年度毒偵
    字第五二七號、於八十九年四月六日以八十九年度毒偵字第
    四五七號為不起訴處分確定，復因施用毒品案件，經臺灣基
    隆地方法院以八十九年度毒聲字第二一六０號裁定令入戒治
    處所施以強制戒治一年（並經檢察官提起公訴，由同院以上
    開八十九年度基簡字第九四九號判決有期徒刑六月確定），
    嗣另經同院以九十年度毒聲字第一三０五號裁定停止戒治，
    所餘戒治期間付保護管束，而於九十年十二月十四日保護管
    束期滿執行完畢。詎其仍不知悔改，明知海洛因及安非他命
    係毒品危害防制條例所明定之第一級、第二級毒品，不得施
    用及持有，竟基於施用第一級毒品海洛因及第二級毒品安非
    他命之概括犯意，先於九十三年十月十八日，在臺北縣鶯歌
    鎮○○○路211 巷15號4 樓住處，將第一級毒品海洛因及第
    二級毒品安非他命同時放在吸食器內以火燒烤成煙之方式，
    非法施用第一級毒品海洛因及第二級毒品安非他命，復於九
    十四年一月三十日，在上址，以上開方法，連續非法施用第
    一級毒海洛因及第二級毒品安非他命，嗣分別於如附表所示
    之時間、地點為警查獲，並扣得如附表所示之物。
二、證據名稱：
    (1)被告甲○○於本院審理時之自白、(2)基隆市警察局第四分
    局查獲毒品危害防制條例毒品初步鑑驗報告書、(3)基隆市衛
    生局檢驗成績書、(4)臺北縣政府警察局三峽分局查獲涉嫌毒
    品危害防制條例毒品初步鑑驗報告單、(5)法務部調查局93年
    11月23日調科壹字第320002431 號、94年月21日調科壹字第
    060009563 號鑑定通知書、(6)臺灣檢驗科技股份有限公司濫
    用藥物尿液檢驗報告、(7)扣案如附表所示之物、(8)臺灣基隆
    地方法院檢察署檢察官八十八年度毒偵字第五二七號、八十
    九年度毒偵字第四五七號不起訴處分書、(9)臺灣高等法院被
    告全國前案紀錄表。
三、扣案如附表編號一、二所示之第一級毒品海洛因及第二級毒
    品安非他命，均係查獲之毒品，屬毒品危害防制條例所定之
    違禁物，爰依同條例第十八條第一項前段規定，不問屬於犯
    人與否，均沒收銷燬之。另扣案如附表編號一所示之吸食器
    一組、如附表編號二所示之燈泡一個、斜口吸管三支，為被
    告所有而供施用海洛因及安非他命所用之物，業據其供明在
    卷，爰依刑法第三十八條第一項第二款之規定沒收之。至扣
    案如附表編號二所示之注射針筒二支，據被告所供，非其所
    有而供施用本件毒品所用之物，且非違禁物，自不另為沒收
    之諭知，附此敘明。
四、應適用之法條：
    依刑事訴訟法第二百九十九條第一項前段、第二百七十三條
    之一第一項、第三百十條之二、第四百五十四條第一項，毒
    品危害防制條例第十條第一項、第二項、第十八條第一項前
    段，刑法第十一條前段、第五十六條、第五十五條、第四十
    七條、第三十八條第一項第二款，判決如主文。
五、如不服本判決，得自收受送達之翌日起十日內向本院提出上
    訴狀（須附繕本）。
本案經檢察官郭學廉到庭執行職務
中　　華　　民　　國　　94　　年　　3 　　月　　28　　日
                  刑事第一庭    法　官  李幼妃
以上正本證明與原本無異
如不服本判決應於送達後10日內向本院提出上訴狀
                                書記官　強梅芳
中　　華　　民　　國　　94　　年　　3 　　月　　29　　日
附表：
┌──┬──────┬───────┬────────┐
│編號│查獲時間    │查獲地點      │扣案物品        │
├──┼──────┼───────┼────────┤
│一、│九十三年十月│基隆市○○路16│第一級毒品海洛因│
│    │十九日十七時│8 巷12弄25號2 │一包（驗餘淨重  │
│    │三十分許    │樓            │0.42 公 克、空包│
│    │            │              │裝重0.16公克）、│
│    │            │              │第二級毒品安非他│
│    │            │              │命一包（毛重1 公│
│    │            │              │克）、吸食器一組│
│    │            │              │。              │
├──┼──────┼───────┼────────┤
│二、│九十四年一月│臺北縣鶯歌鎮中│第一級毒品海洛因│
│    │三十一日十三│正一路211 巷15│一包（驗餘淨重0.│
│    │時三十分許  │號4樓         │41公克、空包裝重│
│    │            │              │0.20公克）、第二│
│    │            │              │級毒品安非他命一│
│    │            │              │包（毛重0.4 公克│
│    │            │              │、淨重0.2 公克）│
│    │            │              │、注射針筒二支、│
│    │            │              │燈泡一個、斜口吸│
│    │            │              │管三支。        │
└──┴──────┴───────┴────────┘
附錄本案論罪科刑法條全文：
毒品危害防制條例第十條
施用第一級毒品者，處六月以上五年以下有期徒刑。
施用第二級毒品者，處三年以下有期徒刑。
